臺灣臺中地方法院刑事判決
111年度訴字第322號
公  訴  人  臺灣臺中地方檢察署檢察官
被      告  張添進




            張添山




上列被告等因傷害案件，經檢察官提起公訴（110年度偵字第347
09號），本院判決如下：
    主    文
張添進共同犯傷害罪，處有期徒刑參月，如易科罰金，以新臺幣
壹仟元折算壹日。
張添山共同犯傷害罪，處拘役參拾日，如易科罰金，以新臺幣壹
仟元折算壹日。
    事    實
一、張添進、張添山2人為親兄弟關係，於民國110年6月16日16
    時30分許，在臺中市○區○○路000號國軍臺中總醫院中清分院
    之工地施工，該工地監工許英杰質疑張添進之施工品質，而
    與張添進發生爭執，張添進頓時氣憤，竟基於傷害之犯意，
    以徒手毆打許英杰之頭或臉部位，張添山在旁見狀，亦心生
    不滿，遂共同與張添進基於上開傷害犯意之聯絡，即上前以
    手用力推打許英杰之胸部，致使許英杰受有頭皮挫傷併輕微
    腦震盪症狀、左前胸挫傷等傷害。
二、案經許英杰訴請臺中市政府警察局第二分局報告臺灣臺中地
    方檢察署檢察官偵查起訴。
    理    由
一、證據能力：
　　本判決下列所引用之被告張添進、張添山（下稱被告2人）
    以外之人於審判外之言詞或書面陳述等供述證據，檢察官及
    被告2人均同意有證據能力（本院卷第41頁），且迄至本院
    言詞辯論終結前，亦均未聲明異議，本院審酌各該供述證據
    作成時之情況，並無違法不當情事，且認為以之作為證據應
    屬適當，依刑事訴訟法第159條之5規定，均得作為證據。其
    餘所引用之非供述證據部分，檢察官及被告、選任辯護人亦
    均不爭執證據能力，又查無違反法定程序取得情形，自有證
    據能力。
二、本院之判斷：
　㈠被告2人於上揭時、地，因故與許英杰發生爭執，被告2人共
    同以徒手毆打或推打許英杰之頭、臉或胸部，使許英杰受有
    上開傷害等情，業據被告張添進於警偵訊及本院審理中自白
    在卷（見偵卷第27-29、65-67頁；本院卷第40、132、139頁
    ）；另被告張添山於本院審理中供稱：因告訴人許英杰要扣
    其與張添進的工錢，心理很不爽，就對許英杰罵「幹，為什
    麼扣我們的工錢」一語，就以手推許英杰之胸部，許英杰退
    後幾步，其平時不會對工頭說這些言語，其太衝動，才以雙
    手推許英杰的胸部，其認罪等情（本院卷第132-134、136-1
    37、139頁），執此，被告張添山坦承於被告張添進出手毆
    打告訴人後，緊接上前以手推打許英杰胸部成傷之情，足堪
    認定被告自白無訛。又被告2人共同傷害告訴人許英杰之情
    ，迭經證人即告訴人許英杰（本院卷第72-76頁）、林進發
    （本院卷77-82頁）、林明宗（本院卷第83-88頁）於本院審
    理中到庭證述明確，互核上開證人證述過程，大致相符，堪
    認被告2人前揭自白，核與事實吻合，得為證據。此外，復
    有監視器畫面翻拍照片（見核退卷第21頁）、職務報告書、
    許英杰指認之犯罪嫌疑人紀錄表、指認照片、被指認人真實
    姓名對照表、許英杰之國軍臺中總醫院中清分院診斷證明書
    （見偵卷第23、39-45、47頁）等件在卷可憑。
　㈡據上，本件事證明確，被告2人共同傷害許英杰之犯行，已可
    認定，應依法論罪科刑。
三、論罪科刑：
  ㈠核被告張添進、張添山2人所為，均係犯刑法第277條第1項之
    傷害罪。被告2人為上開傷害行為，互有犯意聯絡及行為分
    擔，應論以共同正犯。
  ㈡爰審酌被告張添進曾於88、110年間，有施用毒品、傷害之前
    科紀錄；被告張添山曾於83至84、89年間，有施用毒品之前
    科紀錄，此有臺灣高等法院被告前案紀錄表可按，其等2人
    素行非佳，其等因告訴人許英杰質疑施工品質而發生口角爭
    執，縱對施工品質良窳，各執己見，本可透過公正第三方協
    調查驗，然被告2人捨此不為，竟出手傷害告訴人，自有不
    該；且斟酌被告2人犯罪之動機、目的、手段及下手情節，
    及告訴人受傷尚非嚴重，兼衡以被告張添進自述：國小5年
    級肄業，打零工，未婚，無子女，月薪約2萬多元等語（見
    本院卷第138頁）；被告張添山自述：國小5年級肄業，打零
    工，有一名小孩，已成年，月入約2萬多元等語（見本院卷
    第138頁），並考量其等犯後已坦承犯行，惟於本院宣判前
    ，尚未與告訴人和解或賠償損害等一切情狀，各量處如主文
    所示之刑，並諭知如易科罰金之折算標準，以示儆懲。
據上論斷，應依刑事訴訟法第299條第1項前段，刑法第28條、第
277條第1項、第41條第1項前段，刑法施行法第1條之1第1項，判
決如主文。
本案經檢察官黃政揚提起公訴，經檢察官黃芝瑋到庭執行職務。
  
中　　華　　民　　國　　111　年　　6   　月　　28 　　日
                  刑事第一庭    審判長法　官　李進清
                                      法　官　路逸涵
                                      法　官　張德寬
以上正本證明與原本無異。
如不服本判決應於收受送達後20日內向本院提出上訴書狀，並應
敘述具體理由；其未敘述上訴之理由者，應於上訴期間屆滿後20
日內向本院補提理由書（均須按他造當事人之人數附繕本）「切
勿逕送上級法院」。
告訴人或被害人如不服判決，應備理由具狀向檢察官請求上訴，
上訴期間之計算，以檢察官收受判決正本之日起算。
                                      書記官　黃麗靜
中　　華　　民　　國　　111 　年　　6 　　月　　28　　日
附錄本案論罪科刑法條全文：
中華民國刑法第277條
傷害人之身體或健康者，處5年以下有期徒刑、拘役或50萬元以
下罰金。
犯前項之罪，因而致人於死者，處無期徒刑或7年以上有期徒刑
；致重傷者，處3年以上10年以下有期徒刑。